# 以净资产评估值出资成立新公司账务处理及合并问题

提问人：xiaomiao213 时间：2015-07-29 14:02:54
工作中碰到了这样一个问题，有点困扰，请教下陈版主及各位前辈： 假设 A 公司下有一持股51%的B公司（另一股东持股49%），后两股东协商以B公司净资产评估值 出资成立C公司，这样的话B公司成为C公司的子公司，C公司为A公司的子公司（A公司持股51%，另一股东持股49%） 。假设B公司评估前净资产为 500 万元，评估后固定资产增值 300 万元（预计仍可使用年限为 10 年，无残值），评估值为 800 万元。 C公司如何进行账务处理？ C公司层面 因为以评估值作为注册资本 所以，借：长期股权投资-B公司800 万元 贷：实收资本 800 万元
合并层面：因B公司账务不符合账面值调整评估值的条件，所以B公司账面净资产仍为 500 万元。 此处与C公司层面的长期股权投资800 金额不符，无法抵消； 是否需在合并层面调整 把固定资产调整为公允价值 即 借：固定资产 300 万元 贷：资本公积300 万元 再予以抵消 即： 借： 资本公积 300 万元 B公司所有者权益科目--500万元 贷：长期股权投资 800万元
固定资产增值部分折旧摊销： 借：管理费用 30 万元 贷：固定资产 30 万元 此种做法跟非同一控制下企业合并类似，但是也没有什么依据，且自己认为这跟情形跟非同一控制下差别还挺大，自始至终控制人都没发生变化，按评估值调整有点说不过去。
最后，希望陈版主和各位前辈能给指点一下 ，谢谢！

回答人：chenyiwei
1 、B公司是否构成企业合并准则所指的“业务”？如果是，则鉴于C公司按评估值增加注册资本，因此可以接受按评估值确认长期股权投资和实收资本增加的做法，但合并报表层面应按同一控制下合并原则处理，对B的各项资产、负债按其在A的合并报表层面的账面价值入帐。A和C的合并报表层面，B的各项资产和负债的账面价值均保持不变。所以你说的在合并报表层面体现固定资产评估增值是不恰当的。

提问人：xiaomiao213 时间：2015-07-29 20:47:05
构成“业务”，我也觉得合并层面体现评估增值不太恰当， 是否在 C企业单体方面：按照评估值入账 即 借：长期股权投资 800 万贷：实收资本 800 万 在C的合并层面 直接 借：实收资本 800 万 贷：长期股权投资 800 万 这样 C的合并层面，反应的是B公司原先的结构，评估值不体现。 A的合并层面也跟以前一样。 理解是否正确？ 谢陈版主指教！

回答人：chenyiwei
也可以这样理解，确保合并报表层面B的各项资产、负债继续按原账面价值反映。

提问人：cathleen75 时间：2018-04-01 22:50:17
您好，陈老师
着急请教一个问题
A（或者A股东）准备收购B公司， B公司定向发行股份，A公司可以以净资产出资吗，就是所有者权益？
最后会形成收购，有点糊涂的地方是，收购人是A还是A的股东？出资到底是A的股权，还是净资产呢？ A和B非关联企业非常感谢~

回答人：chenyiwei
“净资产出资”这个概念是很模糊的，你打算具体如何操作？可以确定的是：如果A的大股东在重组后成为B的控制人，则对B而言这是反向购买交易。

提问人：cathleen75 时间：2018-05-11 10:07:07
请问陈老师，全部以股权投资的，需要验证吗？咱们操作

回答人：chenyiwei
不管用何种方式出资，除了仍实行注册资本实缴登记制的 27 个行业以外，验资都不再是法律上强制要求的。

提问人：cathleen75 时间：2018-05-11 21:21:53
请教陈老师
是请教一些人，说用股权没法验资，只有现金才能验资，所以比较迷茫，谢谢。

回答人：chenyiwei
股权出资如符合《公司注册资本登记管理规定（ 2014 年修订）》（国家工商行政管理总局令第 64 号）第六条规定的，可以获得认可，也可以进行验资（如需要）。